# 固定工资计划

提问人：pangniu8 时间：2019-06-19 16:32:08
@chenyiwei 陈老师您好，请问一下，在国际准则下，其他综合收益后续不再分类为本期损益的项目下设置了 “确定工资制度的再测量要数”，转换为中国准则时放到哪个报表项目下比较合适，谢谢

回答人：chenyiwei
即其他综合收益下的 “重新计量设定受益计划变动额”。这部分其他综合收益属于日后不能转损益的其他综合收益。